【裁判字號】    95,交易,585
【裁判日期】    951219
【裁判案由】    過失致死
【裁判全文】
臺灣臺中地方法院刑事判決             95年度交易字第585號
公  訴  人  臺灣臺中地方法院檢察署檢察官
被      告  甲○○
上列被告因過失致人於死案件，經檢察官提起公訴（九十五年度
偵字第一四三三七號），本院合議庭裁定改以簡式程序審理後，
判決如下：
    主    文
甲○○因過失致人於死，處有期徒刑陸月，如易科罰金，以銀元
佰元即新台幣玖佰元折算壹日。緩刑貳年。
    犯罪事實及理由
一、本案除起訴書犯罪事實欄第八、九行關於「……適行至該路
    口之楊俊賢反應不及」之記載更正應為「……適行至該設有
    閃紅號誌之該路口之楊俊賢，因未讓幹道車先行而反應不及
    」、第十行之記載應更正為「創，造成顱腦損傷、胸部挫傷
    合併肋骨骨折，經送醫急救，終因心肺功能衰竭，而於同年
    六月十一日上午六時三十分許不治死亡。甲○○於肇事後，
    在偵查犯罪之機關未發覺前，留在現場，主動向據報前來處
    理之警員表明係肇事者，並願意接受裁判。」等語之外，證
    據部分並補充記載：「上揭犯罪事實，業經被告於本院審理
    時坦承不諱，並有臺中市○○○道路交通事故初步分析研判
    表、臺灣省臺中市區車輛行車事故鑑定委員會鑑定意見書（
    臺中市區九五０四一九案）各一份、證號查詢機車駕駛人資
    料、車籍作業系統－查詢認可資料及臺中市○○○道路交通
    事故肇事人自首情形紀錄表在卷可稽之外，其餘犯罪事實及
    證據均引用檢察官起訴書之記載（如附件）。
二、核被告甲○○所為，係犯刑法第二百七十六條第一項之過失
    致人於死罪。被告於案發後，在有偵查權限之人知悉犯罪人
    之前，主動向到場處理事故之警員陳明自己係肇事者，有臺
    中市○○○道路交通事故肇事人自首情形紀錄表附卷可佐，
    足認被告係對於未發覺之罪自首而接受裁判，爰依刑法第六
    十二條前段之規定，減輕其刑。爰審酌被告前未曾有任何前
    案紀錄，素行良好，有臺灣高等法院被告前案紀錄表一份在
    卷可考、對本件車禍之過失程度、被害人本身因闖紅燈穿越
    馬路，亦屬有過失、所生之危害程度、肇事後已與被害人家
    屬達成和解及犯後坦承犯行，態度良好等一切情狀，量處如
    主文所示之刑，並諭知易科罰金之折算標準。末查，被告前
    未曾故意犯罪受有期徒刑以上刑之宣告，有臺灣高等法院被
    告前案紀錄表附卷可按，其因一時失慮觸犯刑責，事後坦承
    犯行表示悔意，並當庭與被害人家屬達成和解，有和解筆錄
    一份在卷足參，被害人之父乙○○亦當庭陳稱：同意給予被
    告緩刑之機會等語，足認被告經此偵審教訓及刑之宣告，當
    知所警惕而無再犯之虞，本院綜合各情，認對其所宣告之刑
    以暫不執行為適當，併予宣告緩刑二年，以啟自新。
三、新舊法比較部分：
（一）本件被告於肇事後，有偵查權限之人知悉犯罪人之前，主
      動向到場處理事故之員警陳明自己係肇事者及陳述肇事經
      過，有臺中市○○○道路交通事故肇事人自首情形紀錄表
      一份在卷可按，被告係對於未發覺之罪自首而接受裁判，
      而被告行為後，刑法第六十二條有關自首之規定已有修正
      ，修正前之舊法規定為「必減」其刑，修正後改為「得減
      」其刑，此項變動影響行為人之刑罰法律效果，係屬新修
      正刑法第二條第一項之「法律變更」，本件被告自首之時
      間係於新修正刑法生效前之九十五年六月八日，自應為新
      舊法比較，經比較新舊法結果，因修正前舊法規定為「必
      減」其刑，較有利於行為人，即新法之規定對於被告並無
      較為有利之情形，是依修正後刑法第二條第一項前段之規
      定，本件應適用被告行為時之法律，即應適用修正前刑法
      第六十二條前段之規定，減輕被告之刑。
（二）被告行為後，刑法第三十三條第五款業於九十四年二月二
      日以華總一義字第０九四０００一四九０一號令修正公布
      ，並自九十五年七月一日起施行；修正後刑法第三十三條
      第五款規定「罰金：新臺幣一千元以上，以百元計算之。
      」，與修正前刑法第三十三條第五款規定「罰金：一元以
      上。」不同。比較新舊法結果，以舊法較有利於行為人，
      新法之規定對被告並無較為有利之情形，故依刑法第二條
      第一項前段規定，本案關於刑法第二百八十六條第一項之
      法定刑罰金部分，自應適用行為時之法律即修正前刑法第
      三十三條第五款規定決定其罰金部分之法定刑。
（三）再查被告行為後，業已增訂刑法施行法第一條之一，並規
      定：「中華民國九十四年一月七日刑法修正施行後，刑法
      分則編所定罰金之貨幣單位為新臺幣。九十四年一月七日
      刑法修正時，刑法分則編未修正之條文定有罰金者，自九
      十四年一月七日刑法修正施行後，就其所定數額提高為三
      十倍。但七十二年六月二十六日至九十四年一月七日新增
      或修正之條文，就其所定數額提高為三倍。」，是就現行
      刑法中，有關於罰金刑處罰之規定已有修正，惟經比較增
      訂之刑法施行法第一條之一與被告行為時之罰金罰鍰提高
      標準條例第一條前段、現行法規所定貨幣單位折算新台幣
      標準第二條結果，二者規定適用之結果並無不同，則本件
      即依被告行為時之舊法即依罰金罰鍰提高標準條例第一條
      前段為法條適用之依據，附此敘明。
（四）被告行為後，刑法第七十四條關於緩刑之規定固業已修正
      ，然本件被告前未曾因故意犯罪而受有期徒刑宣告，已如
      前述，不論依修正前後刑法第七十四條規定，皆得宣告緩
      刑。另按犯罪在新法施行前，新法施行後，緩刑之宣告，
      應適用新法第七十四條之規定（最高法院九十五年第八次
      刑庭會議決議參照），是本件被告應逕依修正後之刑法第
      七十四條第一項第一款之規定為緩刑之宣告，附此敘明。
四、據上論斷，應依刑事訴訟法第二百七十三條之一第一項、第
    二百九十九條第一項前段、第三百十條之二、第四百五十四
    條第二項，刑法第二條第一項前段、第二百七十六條第一項
    、第六十二條前段（修正前）、第四十一條第一項前段（修
    正前）、第七十四條第一項第一款，罰金罰鍰提高標準條例
    第一條前段、修正前罰金罰鍰提高標準條例第二條，現行法
    規所定貨幣單位折算新台幣條例第二條，判決如主文。
中    華    民    國    95    年    12    月    19    日
                    交通法庭    法  官  王世華
上正本證明與原本無異。
如不服本判決，應於送達後10日內向本院提出上訴狀（須附繕本
），上訴於臺灣高等法院臺中分院。
                                書記官  劉易柔
中    華    民    國    95    年    12    月    19    日
附錄論罪科刑法條
刑法第276條第1項
因過失致人於死者，處2年以下有期徒刑、拘役或2千元以下罰金
。


司法院資訊處製作；財團法人民間司法改革基金會備份。
